臺灣基隆地方法院民事裁定  
111年度簡抗字第2號
抗  告  人  李浩然  
訴訟代理人  黃丁風律師
相  對  人  李建然  
上列當事人間請求確認本票債權不存在事件，抗告人對於中華民
國110年6月30日本院基隆簡易庭110年度基簡字第564號裁定提起
抗告，本院裁定如下：
    主  文
原裁定廢棄。
抗告費用新臺幣壹仟元由相對人負擔。
    理  由
一、按管轄權之有無，應依原告主張之事實，按諸法律關於管轄
    之規定而為認定（最高法院65年台抗字第162號判例意旨參
    照）。又按本於票據有所請求而涉訟者，得由票據付款地之
    法院管轄，民事訴訟法第13條定有明文。再按給付之訴含有
    確認之訴之意義在內，從而給付訴訟應適用簡易訴訟程序者
    ，依舉重以明輕之原則，其確認訴訟亦應適用簡易訴訟程序
    ，故民事訴訟法第427條第2項第6款所定本於票據有所請求
    而涉訟者，應包括確認票據債權存在或不存在之訴訟在內（
    最高法院81年台抗字第412號判例意旨參照）。則同法第13
    條關於「本於票據有所請求而涉訟者」之規定自應與同法第
    427條第2項第6款為相同之解釋。準此，訴請確認票據債權
    不存在之訴，亦得由票據付款地之法院管轄。
二、抗告意旨略以：本件抗告人起訴請求確認相對人所持有如附
    表所示之二紙支票(下合稱系爭支票)對抗告人之支票債權不
    存在，並請求相對人返還系爭支票，係本於票據有所請求而
    渉訟，而系爭支票之付款人瑞芳區農會設於新北市瑞芳區，
    為本院管轄範圍，本院基隆簡易庭於民國110年6月30日所為
    將本件移送臺灣臺北地方法院之裁定(下稱原裁定)，應有違
    誤等語。
三、經查，本件訴訟依抗告人於原審之主張，係請求確認相對人
    對於系爭支票之票據權利不存在，並請求返還系爭支票，揆
    諸前揭規定及說明，本件訴訟自係本於票據有所請求而涉訟
    。又系爭支票之付款人瑞芳區農會之事務所所在地係在新北
    市○○區○○路00號，有瑞芳區農會營業據點資料附卷可稽，抗
    告人主張系爭支票之付款地係新北市瑞芳區，而在本院轄區
    內，應為足取。揆諸前揭規定，本院基隆簡易庭就本件應有
    管轄權。原裁定認無管轄權而逕依職權裁定移轉管轄，自有
    未洽，抗告論旨指摘原裁定不當，求予廢棄，非無理由。爰
    將原裁定廢棄，由原法院為適法之處理。
四、據上論結，本件抗告為有理由，依民事訴訟法第436條之1第
    3項、第495條之1第1項、第450條，裁定如主文。 　
中　　華　　民　　國　　111 　年　　7 　　月　　 8　　日
　　　　                    審判長法  官  黃梅淑
　　　　　　　　　　　　　        法　官　李謀榮
　　　　　　　　　　　　　        法　官　姚貴美
以上正本係照原本作成。
不得再抗告。
中　　華　　民　　國　　111 　年　　7 　　月　　11　　日
　　　　                          書記官　陳彥端